【裁判字號】    90,訴,1080
【裁判日期】    900706
【裁判案由】    毒品危害防制條例
【裁判全文】
臺灣臺中地方法院刑事判決                          九十年度訴字第一八號
    公  訴  人  台灣台中地方法院檢察署檢察官
    被      告  甲○○
    選任辯護人  林開福
右列被告因違反毒品危害防制條例案件，經檢察官提起公訴 (九十年度偵字第２１５
４號)，本院判決如左：
    主  文
甲○○共同連續販賣第一級毒品，處有期徒刑玖年。又轉讓第二級毒品未遂，處有期
徒刑伍月。應執行有期徒刑玖年參月。
扣案之第一級毒品海洛因伍包（毛重約肆拾陸點參公克）第二級毒品安非他命參包（
毛重約貳點捌公克），均沒收銷燬。電子磅秤壹台、分裝袋柒拾陸個，均沒收。
    事  實
一、甲○○之男友曾與一位叫「阿醜」之不詳姓名有刑事責任能力之男子，共同買進
    第一級毒品海洛因及第二級毒品安非他命施用，後因其男友施用毒品而為法院裁
    定送觀察勒戒，所購買之毒品海洛因及安非他命即留存於甲○○住處，而「阿醜
    」之男子為處理未施用之毒品，乃交代甲○○將之販賣與他人，甲○○應允之而
    與該「阿醜」之男子共同基於販賣第一級毒品海洛因之概括犯意聯絡，於民國９
    ０年１月２７日１９時３０分許，在台中市○○路與大墩路口，販賣海洛因二小
    包（毛重約二點三公克）予乙○○。而乙○○購得海洛因時，向甲○○要求轉讓
    些許安非他命供其施用，甲○○應允之，然稱當時手中無安非他命，囑乙○○於
    當日晚間十時左右再以電話聯絡。嗣乙○○於離去後之同日２１時許，在台中市
    ○○○路與西屯路口，為警查獲持有海洛因二小包，經乙○○供出係向甲○○所
    購買，並表示願協助警察調查甲○○之販毒行為。經警之授意，乙○○乃於同日
    ２１時４１分許，以電話聯絡甲○○，佯稱要購買海洛因並索取安非他命。甲○
    ○遂與乙○○約定同日２２時許，在台中市○○路與公益路口，交易海洛因及轉
    讓安非他命，經警於同日２２時２０分許，在該路口捕獲甲○○，並在甲○○身
    上起出海洛因二包（毛重約二點三公克）及安非他命一包（毛重約零點五公克）
    ，繼由甲○○帶同警員至其住處台中市○○路５９２號３樓，起出海洛因三包（
    毛重４４公克）及安非他命二包（毛重二點三公克）與其販毒所用之電子磅秤一
    台、分裝袋７６個。
二、案經台中市警察局移送臺灣臺中地方法院檢察署檢察官偵查起訴。
    理  由
一、右開事實，業經被告甲○○於本院審理時坦承不諱，核與證人乙○○所述情形相
    符，並有當場查獲如主文第二項所示之毒品海洛因５包、安非他命３包、電子磅
    秤一台及分裝袋７６個扣案可證，被告罪證明確，犯行堪予認定。
二、核被告所為，其於９０年１月２７日１９時３０分許，販賣第一級毒品海洛因予
    乙○○之行為，係犯毒品危害防制條例第四條第一項之販賣第一級毒品既遂罪，
    於同日２２時２０分欲再販賣第一級毒品予乙○○，而於交付前為警捕獲致交易
    未完成，此雖係因辦案警察之授意，由乙○○虛向被告表示欲購買海洛因，然因
    被告原本即有販毒之意思，故其販賣行為仍屬未遂，是核被告此部份所為係犯同
    條例第四條第一項、第五項之販賣第一級毒品未遂罪。其先後二次犯行，時間緊
    接，犯罪構成要件相同，顯係基於概括犯意反覆實施，應依連續犯論以一罪，而
    此部份被告既稱係受「阿醜」之交代販賣海洛因，則被告與「阿醜」就犯罪之實
    施，有犯意聯絡及行為之分擔，為共同正犯。另核被告於９０年１月２７日１９
   時３０分許應允轉讓第二級毒品安非他命予乙○○，於同日２２時２０分欲交付
    前為警捕獲致未交付完成，此部份係犯同條例第八條第二項、第四項之轉讓第二
    級毒品未遂罪。其為販賣第一級毒品海洛因及轉讓第二級毒品安非他命而持有海
    洛因、安非他命之低度行為，已分別為販賣、轉讓之高度行為所吸收，不另論罪
    。被告所犯上開二罪，犯意各別，行為互異，觸犯構成要件不同之罪名，應予分
    論併罰。查被告雖有販賣海洛因予乙○○之事實，然均尚未取得價款，此已據乙
    ○○供述甚明，而被告僅二次販賣海洛因予乙○○，其中一次且屬未遂，其販賣
    之數量甚少，情節應屬輕微，若宣告該販賣第一級毒品罪之最低法定刑無期徒刑
    ，仍屬過苛且重，此部份本院認其犯罪之情狀顯可憫恕，爰依刑法第五十九條規
    定，減輕其刑。爰審酌被告犯罪之動機、目的、手段、所生之危害及其品行、智
    識程度與犯罪後之態度等一切情狀，就其所犯二罪，分別量處如主文第一項所示
    之刑並定應執行之刑。
三、查獲之如主文第二項所示之海洛因、安非他命係毒品，應依法宣告沒收銷燬之，
    其餘扣案之電子磅秤一台及分裝袋７６個，為被告所有而供犯罪所用之物，此為
    被告所自承，亦併予宣告沒收。至查扣之0000000000號行動電話一支
    ，並非被告所有，而係被告服務之公司以其他員工之名義申請而後交被告使用，
    此已據被告供明，不予宣告沒收。
四、公訴易旨另認被告自８９年１１月間起，另有販賣第一級毒品海洛因予乙○○及
    「阿良」者與其他不知詳細姓名之人，並於交易之時無償轉讓安非他命予購買海
    洛因之人。然查被告堅決否認有此部份犯行，而證人乙○○供稱僅於９０年１月
    ２７日向被告購買海洛因二次，其中一次取得海洛因但隨後即為警察查獲，其中
    一次係受警察指示，因被告被警察捕獲而未取得海洛因，先前並未向被告購買，
    而實際上只有為警查獲當天有向被告要求提供安非他命施用，但被告尚未交付即
    為警捕獲，除該次之外，不曾向被告拿取安非他命。是依乙○○所供，僅能認定
    被告有９０年１月２７日之犯行，並無其他證據可認被告尚有其他犯行。雖被告
    於警訊中曾供稱有販賣海洛因予「阿良」者及其他不詳姓名之人，且有轉讓安非
    他命之行為，惟被告既於本院審理中否認此項供詞，而本院也查無確切之證據足
    認被告於警訊所供為真實，此部分不能證明被告犯罪，然公訴人既認與前開論罪
    科刑之部分，係基於概括之犯意連續所為之連續犯，屬裁判上一罪之關係，爰不
    另為無罪之諭知。
據上論斷，應依刑事訴訟法第二百九十九條第一項前段，毒品危害防制條例第四條第
一項、第四項、第八條第二項、第五項、第十八條第一項前段，刑法第十一條前段、
第二十八條、第五十六條、第二十六條前段、第五十九條、第五十一條第五款、第三
十八條第一項第二款判決如主文。
中    華    民    國      九十      年       七       月        六      日
                                      臺灣臺中地方法院刑事第七庭
                                          法  官    李添興
右正本證明與原本無異
如不服本判決應於送達後十日內向本院提出上訴狀
                                          書記官
中    華    民    國      九十      年       七       月        六      日
附錄本案論罪科刑法條
毒品危害防制條例
第四條
第八條


司法院資訊處製作；財團法人民間司法改革基金會備份。
